臺灣桃園地方法院刑事判決　　　　　 110年度審易字第1186號

公　訴　人　臺灣桃園地方檢察署檢察官
被　　　告　農裕鵬



　　　　　　鄭文昌



　　　　　　張明祥



上列被告等因竊盜案件，經檢察官提起公訴（109 年度偵字第00
000 號、110 年度偵字第2957號），被告等就被訴事實為有罪之
陳述，本院裁定進行簡式審判程序，判決如下：
    主  文
農裕鵬、張明祥共同犯結夥三人以上攜帶兇器毀越安全設備侵入
住宅竊盜罪，累犯，處有期徒刑柒月。
鄭文昌共同犯結夥三人以上攜帶兇器毀越安全設備侵入住宅竊盜
罪，處有期徒刑陸月，如易科罰金，以新臺幣壹仟元折算壹日。
未扣案之犯罪所得塑膠置物箱壹個（內有夾鏈袋數個），共同沒
收，於全部或一部不能沒收或不宜執行沒收時，共同追徵其價額
。
    事實及理由
一、本件犯罪事實及證據，除證據部分增列「被告農裕鵬、鄭文
    昌、張明祥於本院準備程序及審理中之自白」外，其餘均與
    臺灣桃園地方檢察署檢察官起訴書之記載相同，茲引用如附
    件。
二、論罪科刑
（一）按刑法第321 條第1 項第3 款所稱「兇器」，其種類並無
      限制，凡客觀上足以對人之生命、身體、安全構成威脅，
      具有危險性之兇器均屬之，且祗須行竊時攜帶此種具有危
      險性之兇器為已足，並不以攜帶之初有行兇之意圖為必要
      ，最高法院79年台上字第5253號判決先例要旨可資參照。
      經查，被告農裕鵬、鄭文昌、張明祥於行竊時所攜帶之鐵
      撬，屬金屬材質，且係破壞鐵窗所用之物，於客觀上自足
      以對人之生命、身體、安全構成威脅，而為兇器之一種。
      又鐵窗依社會通常觀念，具防盜、防閑之作用，應屬安全
      設備。核被告農裕鵬、鄭文昌、張明祥所為，均係犯刑法
      第321 條第1 項第1 款、第2 款、第3 款、第4 款之三人
      以上攜帶兇器毀越安全設備侵入住宅竊盜罪。告訴人黃鳳
      英固於警詢陳稱本案係竊嫌破壞住宅後門鎖頭而進入行竊
      （見偵字第26437 號卷第56頁），然被告3 人均於偵訊中
      一致供稱以鐵橇破壞上址鐵窗方式進入該住宅行竊，並有
      本案鐵窗遭撬開之現場照片可佐（見偵字第26437 號卷第
      72至73頁、第250 頁、第272 頁，偵字第2957號卷第68頁
      ），尚難認被告3 人有何毀越門扇之行為，起訴法條以刑
      法第321 條第1 項第2 款之毀越門扇論處，稍有未洽，然
      此部分均屬刑法第321 條第1 項第2 款之加重條件，由本
      院逕予變更，無庸變更起訴法條，附此敘明。被告3 人就
      本案之竊盜犯行間，有犯意聯絡及行為分擔，應論以共同
      正犯。被告3 人先在上址竊取黃鳳英持有之塑膠置物箱1
      個（內有夾鏈袋數個），得手後再返回竊取手錶1 支，係
      基於同一竊盜之犯意，於相近時間、同一地點密接實施，
      在刑法評價上，應視為數個舉動之接續施行，為接續犯，
      僅論以一竊盜罪。
（二）被告張明祥前因■M竊盜案件，經臺灣新北地方法院以101
      年度易自第334 號判決判處有期徒刑8 月確定，上訴後經
      臺灣高等法院以101 年度上易字2119號判決駁回上訴確定
      ；■L竊盜案件，經本院以101 年度桃簡字第907 號判決判
      處有期徒刑4 月確定；■K竊盜案件，經本院以101 年度審
      易字第582 號判決分別判處有期徒刑6 月（共3 罪），應
      執行有期徒刑1 年4 月，上訴後經臺灣高等法院以101 年
      度上易字第1609號判決駁回上訴確定；■J竊盜案件，經本
      院以102 年度易字第371 號判決判處有期徒刑8 月確定，
      上訴後經臺灣高等法院以103 年度上易字第290 號判決駁
      回上訴確定；■I施用第一、二級毒品及竊盜案件，經本院
      以101 年度審訴字第917 號及101 年度審易字第1021號判
      決分別判處有期徒刑8 月（共4 罪）、5 月（共2 罪）、
      6 月，上訴後分別經臺灣高等法院以101 年度上訴字第28
      37號判決駁回上訴、最高法院以101 年度台上字第6553號
      判決駁回上訴確定；■H搶奪及竊盜案件，經本院以101 年
      度訴字第424 號判決分別判處有期徒刑8 月、8 月、5 月
      ，上訴後其中搶奪一罪經撤回上訴而確定，後二罪搶奪及
      竊盜部分經臺灣高等法院以101 年度上訴字第2337號判決
      撤銷原判決分別改判處有期徒刑6 月、4 月確定；■G竊盜
      案件，經本院以101 年度審易字第1264號判決判處有期徒
      刑5 月確定；■F搶奪案件，經本院以101 年度訴字第577
      號判決判處有期徒刑9 月確定；■E搶奪案件，經本院以10
      1 年度訴字第990 號判決判處有期徒刑9 月確定；■D竊盜
      案件，經本院以101 年度審易字第1595號判決判處有期徒
      刑6 月確定；上開數案件經臺灣高等法院以103 年度聲字
      第3487號裁定應執行有期徒刑7 年8 月確定，於民國108
      年10月18日執行完畢。另被告農裕鵬前因ヾ施用毒品案件
      ，經本院以100 年度審訴字第2338號判決判處有期徒刑1
      年確定；ゝ施用毒品案件，經本院以100 年度審訴字第25
      68號判決分別判處有期徒刑8 月、7 月，應執行有期徒刑
      1 年1 月確定；ゞ搶奪案件，經臺灣板橋地方法院（現改
      為臺灣新北地方法院）以100 年度訴字第2765號判決判處
      有期徒刑1 年2 月確定；々施用毒品案件，經本院以101
      年度審訴字第158 號判決分別判處有期徒刑8 月、7 月，
      應執行有期徒刑1 年確定；ぁ施用毒品案件，經本院以10
      1 年度審訴字第543 號判決判處有期徒刑1 年1 月，上訴
      後，經臺灣高等法院以101 年度上訴字第2897號判決上訴
      駁回確定。上開案件，嗣經本院以101 年度聲字第5591號
      裁定定應執行有期徒刑5 年確定，於106 年7 月6 日執行
      完畢（最高法院103 年度第1 次刑事庭會議決議意旨參照
      ），有臺灣高等法院被告前案紀錄表2 份附卷可查，其2
      人受徒刑之執行完畢，5 年以內故意再犯本案為有期徒刑
      以上之罪，均為累犯。又司法院大法官於108 年2 月22日
      就累犯規定是否違憲乙事，作成釋字第775 號解釋：「有
      關累犯加重本刑部分，不生違反憲法一行為不二罰原則之
      問題。惟其不分情節，基於累犯者有其特別惡性及對刑罰
      反應力薄弱等立法理由，一律加重最低本刑，於不符合刑
      法第59條所定要件之情形下，致生行為人所受之刑罰超過
      其所應負擔罪責之個案，其人身自由因此遭受過苛之侵害
      部分，對人民受憲法第8 條保障之人身自由所為限制，不
      符憲法罪刑相當原則，牴觸憲法第23條比例原則。」本院
      審酌被告張明祥所犯上開前案與本案為罪質相同之竊盜案
      件，被告農裕鵬所犯前案中有部分亦為取人財物之罪質相
      近案件，渠等顯未能記取前案科刑之教訓謹慎行事，漠視
      法紀，其對刑罰之反應力薄弱，未因此產生警惕作用，仍
      有應予處罰之惡性，而有加重其刑之必要，爰參照上開解
      釋意旨，依刑法第47條第1 項規定加重其刑。
（三）爰以行為人之責任為基礎，審酌被告3 人不思循正當途徑
      獲取所需，竟為貪圖己利竊取他人之財物，而為本案竊盜
      犯行，所為欠缺尊重他人之觀念且危害社會治安，毫無法
      治觀念，所為應予非難；惟犯後坦承犯行，犯後態度尚可
      ，併兼衡本案行為所生危害、犯罪之動機、目的、手段、
      智識程度、生活狀況、素行等一切情狀，分別量處如主文
      所示之刑，並分別諭知易科罰金之折算標準。
三、沒收部分
（一）按有關共同正犯犯罪所得之沒收、追繳或追徵，最高法院
      向採之共犯連帶說，業經最高法院104 年度第13、14次刑
      事庭會議決議不再援用，並改採沒收或追徵應就各人所分
      得者為之之見解。又所謂各人「所分得」，係指各人「對
      犯罪所得有事實上之處分權限」，應視具體個案之實際情
      形而定：倘若共同正犯各成員內部間，對於不法利得分配
      明確時，固應依各人實際分配所得沒收；然若共同正犯成
      員對不法所得並無處分權限，其他成員亦無事實上之共同
      處分權限者，自不予諭知沒收；至共同正犯各成員對於不
      法利得享有共同處分權限時，則應負共同沒收之責。至於
      上揭共同正犯各成員有無犯罪所得、所得數額，係關於沒
      收、追繳或追徵標的犯罪所得範圍之認定，因非屬犯罪事
      實有無之認定，並不適用「嚴格證明法則」，無須證明至
      毫無合理懷疑之確信程度，應由事實審法院綜合卷證資料
      ，依自由證明程序釋明其合理之依據以認定之（最高法院
      104 年度台上字第3604號判決意旨參照）。本案被告3 人
      竊得塑膠置物箱1 個（內有夾鏈袋數個），是為被告3 人
      人之犯罪所得，3 人共同擁有上開犯罪所得且皆有處分權
      限，自應負共同沒收之責，爰依刑法第38條之1 第1 項前
      段、第3 項規定宣告共同沒收，於全部或一部不能沒收或
      不宜執行沒收時，共同追徵其價額。
（二）次按犯罪所得已實際合法發還被害人者，不予宣告沒收或
      追徵，刑法第38條之1 第5 項亦有明文。被告3 人竊得告
      訴人黃鳳英所有之手錶1 支，業經合法發還告訴人，有贓
      物領據附卷可憑（見偵字第26437 號卷第201 頁），被告
      3 人已未保有犯罪所得，依上開規定，爰不予宣告沒收。
（三）末按宣告沒收或追徵有過苛之虞、欠缺刑法上之重要性、
      犯罪所得價值低微，或為維持受宣告人生活條件之必要者
      ，得不宣告或酌減之，刑法第38條之2 第2 項定有明文。
      經查，被告3 人持以行竊所用之鐵橇1 支，並未扣案，價
      值亦非甚高，且為一般人均可輕易取得之工具，尚不具備
      刑法上之重要性，若不宣告沒收，亦不致於對社會危害或
      產生實質重大影響，並衡酌避免日後執行沒收、追徵困難
      ，及徒增執行成本耗費國家有限資源，爰依刑法第38條之
      2 第2 項規定不予宣告沒收或追徵。
據上論斷，應依刑事訴訟法第273 條之1 第1 項、第299 條第1
項前段、第310 條之2 、第454 條第2 項，刑法第28條、第321
條第1 項第1 款、第2 款、第3 款、第4 款、第47條第1 項、第
41條第1 項前段、第38條之1 第1 項前段、第3 項、第5 項、第
38條之2 第2 項，刑法施行法第1 條之1 第1 項，判決如主文。
本案經檢察官賴怡伶到庭執行職務。
中　　華　　民　　國　 110　　年　　12　　月　　2 　　日
                    刑事審查庭     法  官     高上茹
以上正本證明與原本無異。
如不服本判決應於收受判決後20日內向本院提出上訴書狀，並應
敘述具體理由。其未敘述上訴理由者，應於上訴期間屆滿後20日
內向本院補提理由書( 均須按他造當事人之人數附繕本) 「切勿
逕送上級法院」。
                                   書記官     蔡宛軒
中　　華　　民　　國　 110　　年　　12　　月　　2 　　日
附錄本判決論罪法條全文：
中華民國刑法第321 條
犯前條第一項、第二項之罪而有下列情形之一者，處六月以上五
年以下有期徒刑，得併科五十萬元以下罰金：
一、侵入住宅或有人居住之建築物、船艦或隱匿其內而犯之。
二、毀越門窗、牆垣或其他安全設備而犯之。
三、攜帶兇器而犯之。
四、結夥三人以上而犯之。
五、乘火災、水災或其他災害之際而犯之。
六、在車站、港埠、航空站或其他供水、陸、空公眾運輸之舟、
    車、航空機內而犯之。
前項之未遂犯罰之。
附件：
臺灣桃園地方檢察署檢察官起訴書
                                    109年度偵字第26437號
                                    110年度偵字第2957號
    被　　　告　農裕鵬　男　36歲（民國00年00月00日生）
                        住桃園市○○區○○○路00號7 樓之1
                       （另案在法務部○○○○○○○執行中）
                        國民身分證統一編號：Z000000000號
                鄭文昌　男　48歲（民國00年0 月0 日生）
                        住桃園市○○區○○街00○0 號
                       （另案在法務部○○○○○○○執行中）
                        國民身分證統一編號：Z000000000號
                張明祥　男　45歲（民國00年0 月00日生）
                        住桃園市○○區○○街00巷00號
                       （另案在法務部○○○○○○○執行中）
                        國民身分證統一編號：Z000000000號
上列被告因竊盜案件，業經偵查終結，認應提起公訴，茲將犯罪
事實及證據並所犯法條分敘如下：
        犯罪事實
一、農裕鵬前因施用毒品案件，經臺灣桃園地方法院以 100 年
    度審訴字第 2338 號判決判處有期徒刑 1 年確定，又因施
    用毒品案件，經臺灣桃園地方法院以100 年度審訴字第256
    8 號判決判處有期徒刑8 月、7 月，應執行有期徒刑1 年1
    月確定，又因搶奪案件，經臺灣板橋地方法院（現更名為臺
    灣新北地方法院）以100 年度訴字第2765號判決判處有期徒
    刑1 年2 月確定，又因施用及持有毒品案件，經臺灣桃園地
    方法院以101 年度審訴字第158 號判決判處有期徒刑8 月、
    7 月，應執行有期徒刑1 年確定，又因施用毒品案件，經臺
    灣桃園地方法院以101 年度審訴字第543 號判決判處有期徒
    刑1 年1 月，經臺灣高等法院以101 年度上訴字第2897號判
    決駁回上訴確定，上開案件則經臺灣桃園地方法院以101 年
    度聲字第5591號裁定定應執行有期徒刑5 年確定，於民國10
    6 年7 月6 日徒刑期滿執行完畢。
二、張明祥前因竊盜案件，經臺灣板橋地方法院以101 年度易字
    第334 號判決判處有期徒刑8 月，經臺灣高等法院以101 年
    度上易字第2119號判決駁回上訴確定，又因竊盜案件，經臺
    灣桃園地方法院以101 年度審易字第582 號判決判處有期徒
    刑6 月，3 次，應執行有期徒刑1 年4 月，經臺灣高等法院
    以101 年度上易字第1609號判決駁回上訴確定，又因竊盜案
    件，經臺灣桃園地方法院以101 年度桃簡字第907 號判決判
    處有期徒刑4 月確定，又因施用毒品及竊盜案件，經臺灣桃
    桃園地方法院以101 年度審訴字第917 號判決判處有期徒刑
    8 月，4 次、5 月，2 次、6 月，定應執行有期徒刑2 年6
    月，經臺灣高等法院以101 年度上訴字第2837號及最高法院
    以101 年度台上字第6553號判決駁回上訴確定，又因搶奪等
    案件，經臺灣桃園地方法院以101 年度訴字第424 號判決判
    處有期徒刑8 月、8 月、5 月，應執行有期徒刑1 年3 月，
    其中有期徒刑8 月及5 月部分則經臺灣高等法院以101 年度
    上訴字第2337號判決判處有期徒刑6 月及4 月確定，又因竊
    盜案件，經臺灣桃園地方法院以101 年度審易字第1264號判
    決判處有期徒刑5 月確定，又因搶奪案件，經臺灣桃園地方
    法院以101 年度訴字第577 號判決判處有期徒刑9 月確定，
    又因竊盜案件，經臺灣桃園地方法院以101 年度審易字第15
    95號判決判處有期徒刑6 月確定，又因搶奪案件，經臺灣桃
    園地方法院以101 年度訴字第990 號判決判處有期徒刑9 月
    確定，又因竊盜案件，經臺灣桃園地方法院以102 年度易字
    第371 號判決判處有期徒刑8 月，經臺灣高等法院以103 年
    度上易字第290 號判決駁回上訴確定，上開案件則經臺灣高
    等法院以103 年度聲字第3487號裁定定應執行有期徒刑7 年
    8 月確定，於108 年10月18日縮刑期滿執行完畢。
三、詎農裕鵬及張明祥猶不知悔改，竟與鄭文昌共同意圖為自己
    不法之所有，基於三人以上攜帶兇器踰越安全設備侵入住宅
    竊盜之犯意聯絡，於 109 年 6 月 19 日凌晨 1 時 54 分
    許，由鄭文昌騎乘車牌號碼 000-000號■U通重型機車、張明
    祥騎乘車牌號碼 000-000 號■U通重型機車搭載農裕鵬，共
    同前往桃園市○○區○○○○ 000 巷 00 號，由農裕鵬及鄭
    文昌持可供兇器使用鐵撬（未扣案）毀壞該址後方鐵窗安全
    設備，共同踰越窗戶侵入住宅 1 樓廁所，竊取黃鳳英持有
    塑膠置物箱 1 個（內有夾鏈袋數個）得手後返回鄭文昌位
    在桃園市○○區○○街 00 ○ 0 號，農裕鵬見箱內財物價
    值低微，與鄭文昌接續於同日凌晨 3 時 4 分起至同日凌晨
    5 時 50 分止間某時許，侵入上址竊取手表 1 隻（價值不
    詳，已返還）得手。嗣經警於 109 年 9 月 26 日下午 2
    時 50 分許，在鄭文昌上址住所查扣上開手表 1 隻，始悉
    上情。
四、案經黃鳳英訴由桃園市政府警察局八德分局報告偵辦。
        證據並所犯法條
一、證據方法及待證事實
┌──┬───────────┬─────────────┐
│編號│證據方法              │待證事實                  │
├──┼───────────┼─────────────┤
│1   │被告農裕鵬於警詢及本署│ぇ被告 3 人侵入告訴人住處 │
│    │偵訊中之供述          │  竊取塑膠置物箱 1 個之事 │
│    │                      │  實。                    │
├──┼───────────┤え被告鄭文昌竊取手表1 隻並│
│2   │被告鄭文昌於警詢及本署│  未踰越被告3 人間竊盜犯意│
│    │偵訊中之供述          │  聯絡之事實。            │
├──┼───────────┤                          │
│3   │被告張明祥於警詢及本署│                          │
│    │偵訊中之供述          │                          │
├──┼───────────┼─────────────┤
│4   │告訴人黃鳳英於警詢中之│本案全部犯罪事實          │
│    │指訴                  │                          │
├──┼───────────┼─────────────┤
│5   │監視器影像截圖 12 張、│被告 3 人於 109 年 6 月 19│
│    │現場照片 20 張及路線圖│日凌晨前往告訴人住處行竊後│
│    │1 份                  │離去之事實。              │
├──┼───────────┼─────────────┤
│6   │桃園市政府警察局八德分│警於 109 年 9 月 26 日下午│
│    │局搜索、扣押筆錄、扣押│2 時 50 分許，在被告鄭文昌│
│    │物品目錄表、扣押物品收│住處扣得告訴人所有手表 1  │
│    │據及贓物領據各 1 份   │隻之事實。                │
└──┴───────────┴─────────────┘
二、核被告農裕鵬、鄭文昌及張明祥等 3 人所為，均係犯刑法
    第第 321 條第 1 項第 1 款、第 2 款、第 3 款、第 4 款
    之三人以上攜帶兇器毀越門扇侵入建築物竊盜罪嫌。被告農
    裕鵬、鄭文昌及張明祥等 3 人間，有犯意聯絡與行為分擔
    ，請論以共同正犯。被告農裕鵬、鄭文昌及張明祥等 3 人
    就本案盜犯行間，具有時空密接關係，且侵害同一法益，各
    行為之獨立性極為薄弱，依一般社會健全觀念，在時間差距
    上，難以強行分開，在刑法評價上，以視為數個舉動之接續
    施行，合為包括之一行為予以評價，較為合理，屬接續犯，
    請論以一罪。又被告農裕鵬及張明祥前有如犯罪事實欄所載
    論罪科刑及執行情形，有本署刑案資料查註紀錄表附卷可稽
    ，其於有期徒刑執行完畢後，5 年以內故意再犯本件有期徒
    刑以上之罪，為累犯，請審酌刑法第 47 條第 1 項規定及
    司法院大法官釋字第 775 號解釋意旨，加重其刑。告訴意
    旨認被告農裕鵬等 3 人有竊取新臺幣 70 萬元、對表 2 隻
    、黃金手鍊 1 條等語，惟此業經被告 3 人否認，亦未起獲
    上開財物及去向，是此部分除告訴人單一指訴外，並無其他
    積極證據佐證，尚難認被告 3 人有何此部分犯行，然此部
    分如成立犯罪，因與上開起訴之竊盜部分有實質上一罪關係
    ，為事實上同一案件，仍為起訴效力所及，爰不另為不起訴
    之處分，附此敘明。
三、依刑事訴訟法第251條第1項提起公訴。
    此　致
臺灣桃園地方法院
中　　華　　民　　國　 110　　年　　5 　　月　　19　　日
                              檢  察  官  林岷奭
本件證明與原本無異。
中　　華　　民　　國　 110　　年　　6 　　月　　28　　日
                              書　記　官  楊潔茹
所犯法條：
中華民國刑法第321條
犯前條第 1 項、第 2 項之罪而有下列情形之一者，處 6 月以
上 5 年以下有期徒刑，得併科 50 萬元以下罰金：
一、侵入住宅或有人居住之建築物、船艦或隱匿其內而犯之。
二、毀越門窗、牆垣或其他安全設備而犯之。
三、攜帶兇器而犯之。
四、結夥三人以上而犯之。
五、乘火災、水災或其他災害之際而犯之。
六、在車站、港埠、航空站或其他供水、陸、空公眾運輸之舟、
    車、航空機內而犯之。
前項之未遂犯罰之。